# 请教陈版主，母公司为子公司注资合并现金流量表需要抵消吗？

提问人：zhudeyang 时间：2021-02-07 15:33:04
您好陈版主，母公司为子公司注资合并现金流量表需要抵消吗？100%控股和非100%控股抵消处理又是否一样？

回答人：chenyiwei
不论是否为全资子公司，母公司对子公司的现金注资（投资支付的现金），在母公司的合并报表中，都应与子公司“吸收投资收到的现金”相抵销，该事项不影响企业集团整体所持有的现金及现金等价物情况。